Minutes et répertoires du notaire Michel Ange de SAINT-GEORGES, 25 février 1707 - 20 juillet 1744 (étude IV)
Archives nationales
- Minutes de Michel Ange de SAINT-GEORGES, 28 février 1707 - 1745; MC/ET/IV/336 - MC/ET/IV/535
  - Minutes. 1732, septembre - 1732, décembre, septembre 1732 - décembre 1732; MC/ET/IV/477
    - Lalau (Louis), peintre privilégié suivant la Cour, rue de la Verrerie § constitution, 27 septembre 1732; MC/ET/IV/477
      constitution de rente; Lalau, Louis
    - Bail pour six ans, par Michel-Mathias Paris, marchand peaussier, demeurant rue Planche-Mibray, à Louis Crépy, graveur, et Marie Charpentier, sa femme, d'une maison à l'enseigne de l'Image Saint-Jacques, sise rue Saint-Jacques, paroisse Saint-Séverin, moyennant 800 livres de loyer annuel., 12 octobre 1732; MC/ET/IV/477
    - Saucier (Charles Noel) marchand joaillier Cour de Lamoignon § Mariage de .., 20 octobre 1732; MC/ET/IV/477
      contrat de mariage; Saucier, Charles Noël
    - Paynel (Louis Charles) marchand joaillier quai des Orfèvres § Mariage de Ch. N. Saucier, 20 octobre 1732; MC/ET/IV/477
      contrat de mariage; Paynel, Louis Charles
    - Caron (Pierre) maître fondeur rue Marbré § Inventaire après décès Marie Claire Marillier, sa femme, 27 octobre 1732; MC/ET/IV/477
      inventaire; Caron, Pierre
    - Lejeune (Jean) maître fondeur rue Saint Denis § don mutuel, 29 octobre 1732; MC/ET/IV/477
      donation; Lejeune, Jean
  - Minutes. 1733, janvier - 1733, mars, janvier 1733 - mars 1733; MC/ET/IV/478; Document détérioré.
    - Quittance de remboursement de sa veuve. Aubin Guillart. Bourgeois de Paris au jour de son décès, auparavant mdd. Rue et porte du Temple., 2 janvier 1733; MC/ET/IV/478
      quittance; Temple (rue du); Temple (porte du); Guillart, Aubin; danseur; enseignant
    - Louvet de Villiers (Louis), marchand orfèvre joaillier, rue Saint-Louis § Transport de bail, 15 janvier 1733; MC/ET/IV/478
      Louvet Devilliers, Louis
    - Ecosse (Jean), marchand orfèvre, quai des Orfèvres § Transport de bail, 15 janvier 1733; MC/ET/IV/478
      Ecosse, Jean
    - Lequin (François Barthélemy), marchand orfèvre, place de Grève § Désistement de plainte par .. Injures prononcées par son frère, 20 janvier 1733; MC/ET/IV/478
      renonciation; Lequin, François Barthélemy
    - Lefebvre (François), marchand orfèvre joaillier, rue de la Tissanderie § Alloué, 25 janvier 1733; MC/ET/IV/478
      contrat de travail; Lefebvre, François
    - Turenne (Jean Chabrierou dit), orfèvre joaillier, associé de J. Blesbois de la Garenne, cour Neuve du Palais § Alloué, 25 janvier 1733; MC/ET/IV/478
      contrat de travail; Turenne, Jean Chabrierou dit; Blesbois de la Garenne, J.
    - David (Adrien) maître menuisier rue de Vendôme § rétrocession et obligation 2 actes, 28 janvier 1733; MC/ET/IV/478
      obligation; David, Adrien
    - Fromageau (André) maître menuisier rue Saint Honoré § rétrocession et obligation, 28 janvier 1733; MC/ET/IV/478
      obligation; Fromageau, André
    - Boullard (Jean Baptiste) menuisier rue des Mauvais Garçons § désistement de brevet d'apprentissage, 30 janvier 1733; MC/ET/IV/478
      contrat d'apprentissage; Boullard, Jean Baptiste
    - Saulnier (Sieur) Georges marchand bijoutier à Versailles § décharge, 1er février 1733; MC/ET/IV/478
    - Vannier (Pierre) maître doreur rue de la Tissanderie § décharge, 1er février 1733; MC/ET/IV/478
      Vannier, Pierre
    - Joubard (Michel) marchand tapissier rue Sainte Croix de la Bretonnerie § notoriété, 17 février 1733; MC/ET/IV/478
      Joubard, Michel
    - Ratification et consentement. Philippe Picard, maître à danser, Toulouse., 20 février 1733; MC/ET/IV/478
      ratification; ratification; Toulouse (Haute-Garonne); Picard, Philippe; enseignant; danseur
    - Illharrat de la Chambre (Yves Emmanuel), marchand orfèvre, sur le Pont aux Changes § Obligation, 7 mars 1733; MC/ET/IV/478
      obligation; Illharrat de la Chambre, Yves Emmanuel
    - Courché (Jean) maître serrurier cimetière Saint Jean § Inventaire après décès de Louis Ratier, 16 mars 1733; MC/ET/IV/478
      inventaire; Courché, Jean
    - Ratier (Louis) maître serrurier rue de la Tissanderie § Inventaire après son décès, 16 mars 1733; MC/ET/IV/478
      inventaire; Ratier, Louis
    - Lalau (Louis), peintre privilégié du Roi, suivant la Cour et ci devant officier garde-nuit rue de la Verrerie § Constitution, 23 mars 1733; MC/ET/IV/478
  - Minutes. 1733, avril - 1733, juin, avril 1733 - juin 1733; MC/ET/IV/479; Document détérioré.
    - Le gent (Fiacre) maître menuisier rue de la Tisseranderie § mariage de Marie Marguer, Legent sa fille, 7 avril 1733; MC/ET/IV/479
      contrat de mariage; Le Gent, Fiacre
    - Ledoué (Jean Jacques) maître menuisier rue du Cloitre Saint-Avoge § compte, quittance, 8 avril 1733; MC/ET/IV/479
      quittance; Ledoué, Jean Jacques
    - Doré (Charles) maître menuisier à Melun § mariage de Catherine Doré sa fille, 15 avril 1733; MC/ET/IV/479
      contrat de mariage; Doré, Charles
    - Contrat de mariage entre Louis de Conflans marquis d'Armentières, fils de Michel de Conflans marquis d'Armentières, et de Diane Gabrielle de Jussac marquise d'Armentières, et Adélaïde Jeanne Françoise Bouteroüe d'Aubigny, fille de Jean Bouteroüe d'Aubigny, et de Marie Françoise Le Moyne de Renne-Moulins., 21 avril 1733 - 23 avril 1733; MC/RS//1350
      Signatures des membres de la famille royale, et le cardinal de Fleury, Daguesseau, Lefevre d'Ormesson, etc.
      MC/ET/IV/479
      contrat de mariage; Conflans d'Armentières, Louis de (1711-1774); Conflans d'Armentières, Michel de (1674-1717); Jussac, Diane Gabrielle de (1688-1777); Bouteroue d'Aubigny, Jean (16..-1732); Le Moyne de Rennemoulin, Marie Françoise (1694-1718); Bouteroue d'Aubigny, Adélaïde Jeanne Françoise (1717-1746)
    - Inventaire après décès de Anne Collet, femme de Jacques Masson, receur de la chambre des Comptes, demeurant rue Saint-Germain-l'Auxerrois, dont la prisée de la bibliothèque., 23 avril 1733; MC/ET/IV/479
      inventaire après décès; Saint-Germain-l'Auxerrois (rue); Collet, Anne; Masson, Jacques
    - Acart (Jacques) maître doreur décédé 24 juin 1732 § Notoriété, 6 mai 1733; MC/ET/IV/479
    - Revel (Jean) maître doreur argenteur rue Thibaut Odé § notoriété, 6 mai 1733; MC/ET/IV/479
      Revel, Jean
    - Revel (Jacques) maître doreur argenteur rue Thibault Odé § notoriété, 6 mai 1733; MC/ET/IV/479
      Revel, Jacques
    - Lesieur (Nicolas), marchand orfèvre, rue Saint-Antoine § Délibération, 12 mai 1733; MC/ET/IV/479
      délibération; Lesieur, Nicolas
    - Eve (Henri) maître tapissier rue Saint-Louis § bail, 16 mai 1733; MC/ET/IV/479
      bail; Eve, Henri
    - Constitution par la communauté des officiers gardes-nuit des quais, ports et faubourgs de Paris, de 350 livres de rente au profit de Jacques Foacier, peintre de l'académie, demeurant rue Saint-Louis, moyennant 7.000 livres., 28 mai 1733; MC/ET/IV/479
      Documents du Minutier central concernant l'histoire de l'art (1700-1750), par Mireille Rambaud, tome II [études I à X, soit 2357 actes], Paris, Archives nationales, 1971, p. 266 (instrument de recherche imprimé dématérialisé, certaines notices sont plus détaillées dans la version intégrale accessible en ligne par la rubrique 'Autres instruments de recherche', voir contexte dans le Plan d’orientation général - Notaires de Paris, guides thématiques du Minutier).
    - Caron (Pierre) maître fondeur rue Maubué § mariage de .., 31 mai 1733; MC/ET/IV/479
      contrat de mariage; Caron, Pierre
    - Chardin (Eloi) maître fondeur place de Grève § transport de bail par son père à .., 13 juin 1733; MC/ET/IV/479
      bail; Chardin, Eloi
    - Chardin (Nicolas) maître fondeur place de Grève § transport de bail par .., 13 juin 1733; MC/ET/IV/479
      bail; Chardin, Nicolas
    - Inventaire après décès de Geneviève Sevin, veuve de Louis Forest, marchand, bourgeois de Paris, dressé à son domicile, rue des Bourdonnais, à la requête de ses héritiers: Jean Allain, marchand bourgeois de Paris, et Angélique-Louise Forest, sa femme, Jérôme Richer, marchand bourgeois de Paris, et Catherine Forest, sa femme, Christophe Doré, marchand bourgeois de Paris, et Élisabeth Forest, sa femme, Henri-Maximilien Gaucherel, marchand bourgeois de Paris, et Jeanne-Françoise Forest, sa femme., 17 juin 1733; MC/ET/IV/479
      Deux tableaux carrés représentant des paysages par Teniers, bordures riches de bois sculpté et doré ... 80 l.
      Deux tableaux carrés, paysages et architectures, peints par Lajoue, b.b.d. ... 100 l.
      Tableau carré, copie de van Dyck, représentant ' un buste ', bordure antique de bois doré ... 15 l.
      Tableau carré, peint par Vouet, représentant une Vierge, b.b.sc.d. ... 24 l.
      Tableau ovale, représentant Le Silence, copie de Raphaël, bordure antique de bois sculpté doré, avec cinq tableaux ... 30 l.
      17 tableaux sans noms d'auteurs, peints sur toile ou sur bois prisés de 1 à 25 livres: sujets religieux, 5; paysages, 4; genre, (un Cabinet); fleurs, 3; fruits, 3 (tous 'tableaux carrés d'Italie dont un Fleurs et fruits '); gibier, 1.
      8 estampes encadrées, dont certaines de Callot (dans un lot) ... 16 l.
      Documents du Minutier central concernant l'histoire de l'art (1700-1750), par Mireille Rambaud, tome II [études I à X, soit 2357 actes], Paris, Archives nationales, 1971, p. 872 (instrument de recherche imprimé dématérialisé, certaines notices sont plus détaillées dans la version intégrale accessible en ligne par la rubrique 'Autres instruments de recherche', voir contexte dans le Plan d’orientation général - Notaires de Paris, guides thématiques du Minutier).
    - Masson (Jacques) marchand potier d'étain porte Saint-Jacques § Inventaire - après décès de Jacques Masson, procureur de la Chambre des comptes, 20 juin 1733; MC/ET/IV/479
      inventaire; Masson, Jacques
    - Couvreur (Jean Baptiste) maître potier d'étain; rue de la Fromagerie § Inventaire après décès de J. Masson, 20 juin 1733; MC/ET/IV/479
      inventaire; Couvreur, Jean Baptiste
    - Mercier (Jean-Baptiste), marchand orfèvre, quai de Gesvres § Quittance à .. de son fils Louis Mercier, orfèvre, 25 juin 1733; MC/ET/IV/479
    - Mercier (Louis), marchand orfèvre, quai de Gesvres § Quittance, 25 juin 1733; MC/ET/IV/479
      quittance; Mercier, Louis
    - Procuration concernant François Campion, maître de musique, demeurant rue des Fossés-Saint-Jacques., 28 juin 1733; MC/ET/IV/479
      musicien; procuration; Campion, François; musicien; Fossés-Saint-Jacques (rue des)
  - Minutes. 1733, juillet - 1733, août, juillet 1733 - août 1733; MC/ET/IV/480; Document détérioré.
    - Constitution par Gilles-Marie Oppenord, et Antoinette Bérard, sa femme, de 200 livres de rente viagère au profit de Charles-Marie Oppenord, leur fils, pourvu d'une manse, ou place monacale, dans le prieuré de Manthe en Dauphiné, de l'ordre de Cluny, et qui fait actuellement son noviciat au monastère Saint-Pierre d'Abbeville. Les constituants assignent au paiement de la rente une maison à l'enseigne de Saint-Leu - Saint-Gilles, sise rue d'Arnetal., 13 juillet 1733; MC/ET/IV/480
      Documents du Minutier central concernant l'histoire de l'art (1700-1750), par Mireille Rambaud, tome II [études I à X, soit 2357 actes], Paris, Archives nationales, 1971, p. 145 (instrument de recherche imprimé dématérialisé, certaines notices sont plus détaillées dans la version intégrale accessible en ligne par la rubrique 'Autres instruments de recherche', voir contexte dans le Plan d’orientation général - Notaires de Paris, guides thématiques du Minutier).
    - Inventaire après décès d'André Gaucherel, 17 juillet 1733; MC/ET/IV/480
      inventaire après décès; Gaucherel, André
    - Quittance par Hubert et Pierre-Paul Mérelle aux sieurs Chavet et Bonnemet, de la part qui revient à chacun d'eux sur le prix de la maison mentionnée dans l'acte ci-dessus (voir à la date du 30 juin 1732). La part de Pierre-Paul Mérelle est de 8.407 livres 12 sols, sur laquelle il a reçu 407 livres 12 sols, et dont 1.000 livres sont retenues pour garantir le douaire de Marguerite Depigis, son épouse (contrat de mariage du 23 novembre 1712, Aveline, notaire); quant aux 7.000 livres restant, lesdits Chavet et Bonnemet s'en acquittent par constitution, au profit dudit Pierre-Paul Mérelle, de 350 livres de rente., 22 juillet 1733 - 13 octobre 1736; MC/ET/IV/480
      En marge du 3e feuillet: 1736, 13 octobre. Mention du remboursement de 300 livres de ladite rente, moyennant 6.000 livres.
    - Duseré (Jacques) maître serrurier rue Sainte-Avoye § Constitution, 22 juillet 1733; MC/ET/IV/480
      constitution de rente; Duseré, Jacques
    - Lefebvre (François), marchand orfèvre, rue de la Tissanderie § Déclaration, 26 juillet 1733; MC/ET/IV/480
      déclaration; Lefebvre, François
    - Coutelier (apprentissage) § Jean Deshayes, maître tabletier, met son fils Quentin Gaspard Deshayes, âgé 15 ans, pour 6 ans, chez Bon Jacquot, maître coutelier; couché, logé, blanchi, nourri. Moyennant 120 l., 2 août 1733; MC/ET/IV/480
    - Jacquot (Bon) maître coutelier rue des Deux Ponts île Saint-Louis § apprentissage, 2 août 1733; MC/ET/IV/480
      contrat d'apprentissage; Jacquot, Bon
    - Lague (Jean Baptiste), maître peintre et doreur, rue des Cannettes § inventaire après décès de Jeanne Anet, sa femme, 5 août 1733; MC/ET/IV/480
      inventaire; Lague, Jean Baptiste; Anet, Jeanne
    - Alavoine (Georges) peintre doreur rue du Four § mariage de .., 6 août 1733; MC/ET/IV/480
      contrat de mariage; Alavoine, Georges
    - Levasseur (Louis), maître peintre, rue des Cannettes § mariage de sa fille, 10 août 1733; MC/ET/IV/480
      contrat de mariage; Levasseur, Louis
    - Lague (Jean Baptiste), maître peintre et doreur, rue des Cannettes § mariage de .., 10 août 1733; MC/ET/IV/480
    - Goullet (Pierre) maçon rue de Brousse au Marais § Vente d'héritages, 13 août 1733; MC/ET/IV/480
      acte de vente; Goullet, Pierre
    - Procuration donnée par Charles Piton, ordinaire de la musique du roi de Pologne, demeurant au château de Chambord, à Marie-Madeleine Boudrelle, veuve de Jean-Jacques Piton, ordinaire de la musique de la chambre du roi., 21 août 1733; MC/ET/IV/480
      musicien; procuration; Piton, Charles; Boudrelle, Marie-Madeleine; Piton, Jean Jacques; musicien; Chambord (Loir-et-Cher, château de)
    - Lefebvre (François), marchand orfèvre, rue de la Tissanderie § Vente d'une maison à .. et Constitution, 22 août 1733; MC/ET/IV/480
      acte de vente; constitution de rente; Lefebvre, François
  - Minutes. 1733, septembre - 1733, décembre, septembre 1733 - décembre 1733; MC/ET/IV/481; Document détérioré.
    - Pasquier (Philibert) entrepreneur des bâtiments rue du Four § Inventaire après décès de sa femme Fr. Geneviève Mignot, 9 septembre 1733; MC/ET/IV/481
      inventaire; Pasquier, Philibert
    - Tardif (François Gaspard) maître fondeur rue de la Tisseranderie § Apprentissage, 13 septembre 1733; MC/ET/IV/481
      contrat d'apprentissage; Tardif, François Gaspard
    - fondeur (apprentissage) § Charles Maveny, maître fondeur, met son fils Nicolas Maveny, âgé de 18 ans, pour trois ans, chez François Gaspard Tardif, maître fondeur. Nourri, logé, blanchi Moyennant 200 l., 13 septembre 1733; MC/ET/IV/481
    - Dusault (Jean Richard), orfèvre, quai Pelletier § Renonciation, 22 septembre 1733; MC/ET/IV/481
      renonciation; Dusault, Jean Richard
    - Choulier (Pierre), maître peintre et sculpteur, rue Philippeaux § Constitution, 3 octobre 1733; MC/ET/IV/481
    - Degrealle (François) tourneur privilégie du Roi cimetière Saint-Jean § Alloué, 6 octobre 1733; MC/ET/IV/481
      Degrealle, François
    - tourneur (apprentissage) § Caterine Le Roux, demeurant à Roquancourt met son fils Louis Carbonnois, mineur, comme alloué pour 2 ans chez François Degrealle, tourneur privilégié du Roi; nourri, logé, blanchi. Moyennant 50 l., 6 octobre 1733; MC/ET/IV/481
    - Cagniard (Firmin) marchand tapissier sous les Piliers de la Tonnellerie § transport, 24 octobre 1733; MC/ET/IV/481
      Cagniard, Firmin
    - Adam (Pierre) tailleur de pierres rue du faubourg Saint-Antoine § Inventaire après son décès, 29 octobre 1733; MC/ET/IV/481
      inventaire; Adam, Pierre
    - Varquain (Alexandre), orfèvre, quai de l'Horloge du Palais § Ratification, 30 octobre 1733; MC/ET/IV/481
      ratification; Varquain, Alexandre
    - Hebert (Louis) maître coutelier rue de la Coutellerie § apprentissage, 22 novembre 1733; MC/ET/IV/481
      contrat d'apprentissage; Hebert, Louis
    - Coutelier (apprentissage) § Marie Jeanne Germain met son fils Nicolas Pierre Marie, âgé de 15 ans, pour 5 ans, chez Louis Hebert, maître coutelier. Nourri, logé, blanchi. Moyennant 150 l., 22 novembre 1733; MC/ET/IV/481
    - Tourbier (Charles) maître et marchand doreur rue Bourg L'abbé § Quittance, 7 décembre 1733; MC/ET/IV/481
      quittance; Tourbier, Charles
    - Choulier (Pierre), maître peintre et sculpteur, officier juré garde-nuit rue Frepillon § Testament, 18 décembre 1733; MC/ET/IV/481
      testament; Choulier, Pierre
    - Blanpain (Louis) doreur rue de la Vannerie § mariage de -, 26 décembre 1733; MC/ET/IV/481
      contrat de mariage; Blanpain, Louis
  - Minutes. 1734, janvier - 1734, mars, janvier 1734 - mars 1734; MC/ET/IV/482
    - Testu (Jean) horloger à l'abbaye de Saint-Germain des Prez § quittance au Roi, 13 décembre 1723; MC/ET/IV/482
      quittance; Testu, Jean
    - Duclos (François) maître et marchand tapissier rue Montmartre § Notoriété, 1er février 1734; MC/ET/IV/482
      Duclos, François
    - Inventaire après décès de Paul Jouette, maître peintre, dressé à son domicile, rue Neuve-Saint-Merri, à la requête de sa veuve Françoise Grajon, en son nom et comme tutrice de leur fils mineur, Paul-François, vingt-trois ans, et de leur fille majeure, Louise-Françoise, en présence de Guillaume Le Foulon, architecte, demeurant rue Saint-Jacques de la Boucherie, subrogé-tuteur dudit mineur., 15 février 1734; MC/ET/IV/482
      Appartement: au 1er étage: deux chambres. - Mobilier: les meubles sont de très peu de valeur. - Bibliothèque: 84 volumes brochés et reliés 'dévotion, histoire et autres matières' (40 l.). - Argenterie: couverts, timbales et gobelets prisés 272 livres. - Bijoux: une montre en argent de Chastelain (42 l.). - Habits: la veuve déclare que ceux du défunt 'ont été usés par ledit mineur'.
      Parmi les papiers (1 feuillet):
      - la veuve déclare que son contrat de mariage a été passé devant Moufle, mais qu'elle n'en a jamais reçu d'expédition.
      - lettres de réception de Paul Jouette à la maîtrise de peinture, 13 mars 1714.
      Parmi les créances:
      - 50 livres dues par le duc de Brissac pour ouvrages de peinture; sont mentionnés encore, des travaux de peinture faits pour le sieur Dusable, entrepreneur de bâtiments, pour M. de Sauroy et pour les pères Chartreux.
      Les tableaux ont été estimés par André Tramblin, peintre et ancien professeur de l'académie de peinture, demeurant quai de Gesvres.
      Trois Sainte Famille, b.b.d ... 60, 35 et 12 l.
      Ecce Homo, sur bois, b.b.d ... 10 l.
      Vierge, b.b.d. ... 25 l.
      Enfant Jésus couché sur une croix, b.b.d ... 8 l.
      Achille reconnu, b.b.d. ... 35 l.
      Tabagie, b.b.d. ... 10 l.
      Un sujet de la Fable ... 8 l.
      Tête d'homme ... 20 s.
      Dix petits tableaux sur cuivre représentant 'des mystères tant de la Passion qu'autres', b.b.d. ... l.
      Des Poules ... 2 l.
      Notre-Seigneur qui descend aux limbes ... 1 l.
      La Visitation de la Vierge, Vierge et deux Enlèvement des Sabines, sur cuivre ... 45 l.
      Huit petits tableaux représentant des Flamands, b.b.d. ... 15 l.
      Noli me tangere, b.b.d. ... 15 l.
      Une Dame ... 1 l.
      Plusieurs tableaux dont les sujets ne sont pas mentionnés.
      Trois pierres à broyer avec des seaux, brosses et autres ustensiles servant à la peinture ... 20 l.
      Documents du Minutier central concernant l'histoire de l'art (1700-1750), par Mireille Rambaud, tome II [études I à X, soit 2357 actes], Paris, Archives nationales, 1971, p. 297 (instrument de recherche imprimé dématérialisé, certaines notices sont plus détaillées dans la version intégrale accessible en ligne par la rubrique 'Autres instruments de recherche', voir contexte dans le Plan d’orientation général - Notaires de Paris, guides thématiques du Minutier).
    - Contrat de mariage entre Paul-François Jouette, âgé de vingt-trois ans, fils de défunt Paul Jouette, et de Françoise Grajon, demeurant rue Neuve-Saint-Merri, et Anne-Elisabeth Marlière, fille de Frédéric Marlière, ouvrier en bas au métier et d'Anne-Françoise Gauthier, demeurant même rue., 19 février 1734; MC/ET/IV/482
      Régime matrimonial: communauté. - Biens de la future épouse: 400 livres de rente qui lui seront léguées par sa tante, Anne-Elisabeth Gauthier, veuve de Claude Simon, ingénieur du roi, et 500 livres en meubles et ustensiles. - Douaire: 1.500 livres.
      Documents du Minutier central concernant l'histoire de l'art (1700-1750), par Mireille Rambaud, tome II [études I à X, soit 2357 actes], Paris, Archives nationales, 1971, p. 298 (instrument de recherche imprimé dématérialisé, certaines notices sont plus détaillées dans la version intégrale accessible en ligne par la rubrique 'Autres instruments de recherche', voir contexte dans le Plan d’orientation général - Notaires de Paris, guides thématiques du Minutier).
    - Marin (Jean Louis) maître serrurier rue du Temple § bail à loyer à .., 23 février 1734; MC/ET/IV/482
      bail; Marin, Jean Louis
    - Mathieu de Seine (Pierre) maître horloger rue de Gesvres § quittance, 26 février 1734; MC/ET/IV/482
      quittance; Mathieu de Seine, Pierre
    - Robert (Antoine) maître serrurier rue de la Tissanderie § mariage de son fils, 1er mars 1734; MC/ET/IV/482
      contrat de mariage; Robert, Antoine
    - Robert (Jean Baptiste) maître serrurier rue de la Tissanderie § mariage de .., 1er mars 1734; MC/ET/IV/482
      contrat de mariage; Robert, Jean Baptiste
    - Rattier (Louis) feu maître serrurier rue de la Tissanderie § Mariage de sa fille, 1er mars 1734; MC/ET/IV/482
  - Minutes. 1734, avril - 1734, juin, avril 1734 - juin 1734; MC/ET/IV/483
    - Dehaynault (Pierre), orfèvre, quai des Orfèvres § Mariage de .., 4 mai 1734; MC/ET/IV/483
      contrat de mariage; Dehaynault, Pierre
    - Lefebvre (François), orfèvre, rue de la Tissanderie § Partage, 7 mai 1734; MC/ET/IV/483
      partage; Lefebvre, François
    - DUCHESNE (Charles) Horloger Rue Saint-Louis § Mise en apprentissage chez .., 25 juin 1734; MC/ET/IV/483
      contrat d'apprentissage; Duchesne, Charles
    - HORLOGER (apprentissage d') § Mise en .. par Clément (Pierre) horloger de son fils François âgé de 17 ans, pour 3 ans chez DUCHESNE (Charles) qui le nourri, logé, couché, chauffé, blanchi moyennant 50 livres., 25 juin 1734; MC/ET/IV/483
    - CLEMENT (Pierre) Maître horloger. Rue Saint Denis § Mise en apprentissage du fils de .., 26 juin 1734; MC/ET/IV/483
      contrat d'apprentissage; Clément, Pierre
  - Minutes. 1734, juillet - 1734, septembre, juillet 1734 - septembre 1734; MC/ET/IV/484
    - GIRARD (Louis) Graveur Paris § Inventaire après décès de la mère de .., 21 juillet 1734; MC/ET/IV/484
      inventaire; Girard, Louis
    - Audry (Charles Gérard), maître orfèvre, rue aux Ours § Inventaire après décès de la tante de .., 22 juillet 1734; MC/ET/IV/484
      inventaire après décès; Audry, Charles Gérard
    - FINET Dubois (Louis) Maître tapissier .. Rue du Martroy § Mariage de .., 5 août 1734; MC/ET/IV/484
      contrat de mariage; Finet Dubois, Louis
  - Minutes. 1734, octobre - 1734, décembre, octobre 1734 - décembre 1734; MC/ET/IV/485
    - Lefevre (François), maître orfèvre, rue de la Tissanderie § Quittance et mainlevée de .., 5 octobre 1734; MC/ET/IV/485
      quittance; Lefevre, François